# 政府税收返还计入资本公积

提问人：xd860205 时间：2017-12-22 15:18:12
公司收到政府文件，里面的税收返还要求计入资本公积，原文如下：各企业收到税收返还资金，应作为国家投入，计入国有资本公积，专项用于技术研发和改造。 而在网上没看见对税收返还如此记账的情况。网上查询到的只有秦川机床遇到类似情况（详见http://www.360doc.com/content/17/0704/09/2244419_668621958.shtml），而我们查看到的文件也与秦川机床一样，源于宝鸡市财政局。现在请教各位老师，计入国有资本公积是否妥当？如果计入，后期支出时如何记账？

回答人：chenyiwei
这种文件规定不符合企业会计准则规定，应按企业会计准则规定作为政府补助处理。 如果是政府给国有企业的税收返还作为国家资本性投入的，则应增加国有资本金，不应作为资本公积，否则无法体现出国有权益。